ACORDAO-COMPLETO-2558118

ACÓRDÃO 2768/2022 ATA 47/2022 - PLENÁRIO

VISTOS, relatados e discutidos estes autos de tomada de contas especial resultante da conversão de Representação (Acórdão 2764/2012-TCU-Plenário) , a respeito de superfaturamento decorrente da adesão do Instituto do Patrimônio Histórico e Artístico Nacional (Iphan) à ata de registro de preços formada por meio do Pregão Eletrônico SRP 15/2007, promovido pelo então Ministério das Cidades e vencido pela empresa Dialog Serviços de Comunicação e Eventos Ltda. (atual Due Promoções e Eventos) ,
ACORDAM os Ministros do Tribunal de Contas da União, reunidos em sessão de Plenário, ante as razões expostas pelo Relator, em:
9.1. com fundamento no art. 1° da Lei 9.873/1999 c/c o art. 8° da Resolução-TCU 344/2022, reconhecer a prescrição;
9.2. com fundamento no art. 11, da Resolução-TCU 344/2022, arquivar o processo; e
9.3. dar ciência desta deliberação aos responsáveis.

Tomada de contas especial resultante da conversão de representação a respeito de superfaturamento decorrente da adesão do Iphan à ata de registro de preços formada por meio de pregão eletrônico, promovido pelo então Ministério das Cidades, cujo objeto consistia na contratação de empresa especializada na prestação de serviços de organização de eventos.

Instituto do Patrimônio Histórico e Artístico Nacional - IPHAN.

3. Responsáveis: Ana Paula Almeida Castro Higino (XXX.363.206-XX); Due Promocoes e Eventos Ltda. (06.126.855/0001-40); Fernanda da Silva Pereira (XXX.883.560-XX); Fernando Cesar de Vasconcellos Azeredo (XXX.226.371-XX); Gabrielle Calado Souza Bennet (XXX.564.751-XX); Gustavo Carneiro Vidigal Cavalcanti (XXX.144.668-XX); José do Nascimento Júnior (XXX.318.568-XX); Luiz Cezar Ribeiro da Silva (XXX.351.361-XX); Marcelo Helder Maciel Ferreira (XXX.526.701-XX); Marco Dy Carlo Mota Fonseca (XXX.166.281-XX); Maria Emilia Nascimento Santos (XXX.970.595-XX); Mauricio de Gois Dantas (XXX.597.478-XX); Milton Queiroz de Almeida Filho (XXX.774.330-XX); Ruy Cesar de Vasconcellos Azeredo (XXX.987.051-XX); Teresa Maria Cotrim de Paiva Chaves (XXX.497.781-XX).

13.1. Ministros presentes: Bruno Dantas (na Presidência), Walton Alencar Rodrigues, Benjamin Zymler, Aroldo Cedraz, Vital do Rêgo e Antonio Anastasia.
13.2. Ministros-Substitutos convocados: Augusto Sherman Cavalcanti (Relator) e Marcos Bemquerer Costa.
13.3. Ministro-Substituto presente: Weder de Oliveira.

AUGUSTO SHERMAN

Adoto, como relatório, excerto da instrução elaborada por Auditor lotado na SecexEducação (peça 188) , anuída pelos dirigentes da unidade (peças 189-190) , bem como pelo MP/TCU (peça 191) :
"INTRODUÇÃO
Cuidam os autos de tomada de contas especial resultante da conversão de representação (TC Processo 045.756/2012-0 - apensado a estes autos) , que foi proposta pela então 6ª Secretaria de Controle Externo (6ª Secex) em obediência à determinação contida no item 9.4 do Acórdão 2764/2012-TCU-Plenário, Rel. Min. Substituto Marcos Bemquerer. 
2.	Tal representação tinha por objetivo verificar a existência de superfaturamento decorrente da adesão do Instituto do Patrimônio Histórico e Artístico Nacional (Iphan) à ata de registro de preços formada por meio do Pregão Eletrônico SRP 15/2007, promovido pelo Ministério das Cidades e vencido pela empresa Dialog Serviços de Comunicação e Eventos Ltda., cujo objeto consistia na "contratação de empresa especializada na prestação de serviços de organização de eventos, visando todas as atividades de operacionalização, execução e acompanhamento". 
3.	Posteriormente, a representação supramencionada foi deliberada pelo Tribunal no Acórdão 1366/2014-TCU-Plenário, Rel. Min. Substituto Augusto Sherman (peça 1) , o qual, em seu item "a", determinou que fosse convertida em tomada de contas especial. 
HISTÓRICO 
4.	No âmbito do TC Processo 013.327/2009-1, o Ministério Público junto ao TCU (MP/TCU) apresentou representação acerca de possíveis irregularidades ocorridas no Pregão Eletrônico pelo Sistema de Registro de Preços (SRP) 15/2007, realizado pelo Ministério das Cidades, que resultou no Contrato 25/2007. As análises técnicas apontaram possível débito em decorrência de três situações de superfaturamento: preços contratados acima dos preços médios praticados pela Administração Pública; diferença dos preços previstos no Contrato 25/2007 e os preços faturados e pagos; e diferença não justificada entre quantitativos solicitados e quantitativos faturados e pagos (TC Processo 013.327/2009-1, peça 53, p. 23-26) .
5.	Com base nessa análise, o TCU proferiu o Acórdão 2764/2012-TCU-Plenário, Rel. Min. Substituto Marcos Bemquerer, o qual conheceu a representação e determinou a constituição de tomada de contas especial para citação dos responsáveis e/ou recolhimento do débito apurado. Em razão disso foi autuada a tomada de contas especial no âmbito do TC Processo 040.953/2012-2, em que foi exarado o Acórdão 95/2016-TCU-Plenário, Rel. Min. Substituto Marcos Bemquerer, julgando irregulares as contas de diversos responsáveis e condenando-os ao pagamento das quantias referentes aos superfaturamentos apurados. Ainda no âmbito do TC Processo 040.953/2012-2, foram prolatados mais dois Acórdão 1483/2016-TCU-Plenário, Rel. Min. Substituto Marcos Bemquerer, que não conheceu os embargos de declaração interpostos; e o 1.303/2018-TCU-Plenário, Min. Aroldo Cedraz, que negou provimento aos recursos de reconsideração apresentados.
6.	Impera ressaltar que o item 9.4 do Acórdão 2764/2012-TCU-Plenário, Rel. Min. Substituto Marcos Bemquerer, determinou, ainda, o encaminhamento de documentação constante na representação às unidades técnicas que contivessem, em sua clientela, as unidades jurisdicionadas que aderiram à Ata de Registro de Preço (ARP) formada por meio do Pregão Eletrônico SRP 15/2007, promovido pelo Ministério das Cidades e vencido pela empresa Dialog Serviços de Comunicação e Eventos Ltda. 
7.	Nesse sentido, foi autuado pela extinta 6ª Secex o TC Processo 045.756/2012-0 (apensado ao presente processo) , que tratou da representação para que fosse verificada a existência de sobrepreço decorrente da adesão do Instituto do Patrimônio Histórico e Artístico Nacional (Iphan) à mencionada ATR formada por meio do Pregão Eletrônico SRP 15/2007, promovido pelo Ministério das Cidades. Após a análise empreendida com subsídio em documentos obtidos em inspeção realizada no Iphan (TC Processo 045.756/2012-0, peça 23) , foi prolatado o Acórdão 1366/2014-TCU-Plenário, Rel. Min. Substituto Augusto Sherman, o qual concluiu pela conversão dos autos em tomada de contas especial para averiguar o débito decorrente do superfaturamento apurado.
8.	Em virtude disso, autuou-se a presente tomada de contas especial, na qual, a partir da instrução inicial (peça 33) e com base na autorização disposta no item b do Acórdão 1366/2014-TCU-Plenário, Rel. Min. Substituto Augusto Sherman, foram realizadas as citações dos responsáveis envolvidos (peças 38-52 e 129) .
9.	Na instrução de peça 141, examinou-se as alegações de defesa apresentadas pelos responsáveis, em face das quinze citações determinadas no Acórdão 1366/2014-TCU-Plenário, a saber: Ruy Cesar de Vasconcellos Azeredo - peça 82, Marco dy Carlo Mota Fonseca - peça 83, Maria Emília Nascimento Santos - peça 124/126, Due Promoções e Eventos Ltda.- peças 86 e 87, Luiz Cezar Ribeiro da Silva - peça 16 e 109, Gabrielle Calado Souza Bennet - peça 118-123, Teresa Maria Cotrim de Paiva Chaves - peça 112, Gustavo Carneiro Vidigal Cavalcanti - peça 114, Maurício de Gois Dantas- peça 113, Fernanda da Silva Pereira - peça 111, Marcelo Helder Maciel Ferreira - peça 104, José do Nascimento Júnior - peça 138, Fernando César de Vasconcellos Azeredo - peça 102, Milton Queiroz de Almeida Filho - peça 108 e Ana Paula Almeida Castro Higino - peça 53. 
10.	Entretanto, à peça 146, o Ministro-Relator Augusto Sherman Cavalcanti, considerando as alegações de defesa da Sra. Gabrielle Calado Souza Bennet, então sócia-administradora da então Dialog (capítulo IV do contrato social da Dialog - peça 109, p. 26) , mencionando que o verdadeiro responsável pelas "práticas ilícitas" seria seu ex-marido (peça 119) , Sr. Benedito Rodrigues de Oliveira Neto (peça 118, p. 1-2) , o qual, apesar de este não figurar ostensivamente como sócio da referida empresa, teria assumido as práticas ilícitas nos termos de "delação premiada" (peça 118, p. 1) , solicitou que fossem obtidos junto a autoridades judiciais, policiais e/ou do Ministério Público, elementos probatórios relacionados aos indícios de irregularidade, incluindo, se possível, o termo de colaboração premiada celebrado pelo Sr. Benedito Rodrigues de Oliveira Neto.
11.	Por meio do Ofício 23/2019-TCU/Seccor, de 17/7/2019 (peça 147) , solicitou-se à  Procuradoria-Geral da República - MPF, cópia do inteiro teor da Colaboração Premiada prestada pelo Sr. Benedito Rodrigues, assim como da Sra. Gabrielle Calado, ex-esposa do Sr. Benedito Rodrigues, a fim de subsidiar a instrução da aludida Tomada de Contas Especial.
12.	Em resposta, o Ministério Público Federal, por meio do Ofício 6/2019-ND/PGR (peça 149) , informou que a Ação Penal 843/DF tramitava diretamente no gabinete do Vice Procurador-Geral da República, mas, em agosto de 2018, os autos do processo em tela foram remetidos à 10ª Vara Federal Criminal da Seção Judiciária do Distrito Federal, com declínio de competência em razão da superveniente extinção do fato determinante da competência por prerrogativa de função.
13.	A informação foi solicitada em seguida ao Juiz Vallisney de Souza Oliveira 10ª Vara Federal Criminal da Seção Judiciária do Distrito Federal Justiça Federal - Seção Judiciária do Distrito Federal, conforme Ofício 24/2019-TCU/Seccor, de 7/8/2019 (peça 151) . 
14.	Posteriormente, obteve-se a informação do cartório da 10º Vara de que os autos haviam sido enviados à 12ª Vara Federal Criminal da mesma Seção por declínio de competência da 10ª Vara, que por sua vez remeteu os autos do processo 1021991-05.2018.4.01.3400 à 32ª Zona Eleitoral de Belo Horizonte (peça 153) .
15.	Por meio do Ofício 11686/2020-TCU/Seproc, de 26/3/2020, expediu-se a solicitação de cópia de inteiro teor da Colaboração Premiada prestada pelo Sr. Benedito Rodrigues de Oliveira Neto nos autos da Ação Penal nº 843- DF, ao Juiz Michel Curi e Silva, do Tribunal Regional Eleitoral de Minas Gerais (peça 155) :
2. Com meus cordiais cumprimentos, informo-lhe que tramita nesta Corte de Contas a Tomada de Contas Especial (TC Processo 016.071/2014-0) , sob relatoria do Exmº Ministro Augusto Sherman Cavalcanti, que trata de apuração de superfaturamento decorrente da adesão do Instituto do Patrimônio Histórico e Artístico Nacional (Iphan) à ata de registro de preços formada por meio do Pregão Eletrônico SRP 15/2007, promovido pelo Ministério das Cidades e vencido pela empresa Dialog Serviços de Comunicação e Eventos Ltda. 
2. Na análise dos mencionados autos, constatou-se relação direta com a Ação Penal nº 843- DF, então em trâmite no Superior Tribunal de Justiça (STJ) , no que diz respeito à Colaboração Premiada do Sr. Benedito Rodrigues de Oliveira Neto (CPF: XXX.649.781-XX) , ex-marido da Sra. Gabrielle Calado Souza Bennet (CPF: XXX.564.751-XX) , então sócios da Due Promoções e Eventos Ltda (CNPJ 06.126.855/0001-40) , empresa sucessora da Dialog Seviços de Comunicação e Eventos, e que figuram como responsáveis da Tomada de Contas Especial (TCE) em questão. 
3. Ressalto que a referida empresa participou de licitações públicas nos Ministérios da Saúde, das Cidades e do Turismo. Segundo informações com grande repercussão na mídia, existiu esquema de pagamentos de propina por meio da citada empresa. Assim, no bojo da mencionada Colaboração, realizada no âmbito da Operação Acrônimo, pode haver informações com reflexos no processo ora em análise neste Tribunal.
16.	Após a reiteração da solicitação por meio do Ofício 1139/2021-TCU/Seproc (peça 158) , o Tribunal Regional Eleitoral de Minas Gerais encaminhou cópia de certidão contendo as informações cartorárias solicitadas, conforme o Ofício 6/2021 (peça 162, p. 6) : 
CERTIFICO e dou fé que, em atendimento à demanda formulada pelo TCU no Ofício 11.686/2020 (ID 2189856) , consultei os autos dessa AP n. 0600018-06.2020.6.13.0032 (AP n. 843/STJ)  constatei não haver, tanto nos autos principais, quanto nos apensos, cópia do inteiro teor da Colaboração Premiada prestada peio Sr. Benedito Rodrigues de Oliveira Neto, tampouco depoimentos prestados pela Sra. Gabriele Calado [grifos não constam do original].
Certifico, ainda, que a investigação policial que deu origem à presente ação penal foi o INQ. 1123/STJ desmembrado do INQ. 1105/STJ (distribuído à 12º Vara Federal do DF) , e se destinou a investigar pagamento de vantagens indevidas realizado pela empresa Odebrecht em contraprestação a benefícios recebidos junto ao Ministério do Desenvolvimento, Indústria e Comércio Exterior/MDIC e ao Banco Nacional de Desenvolvimento Econômico e Social/BNDES, nada mencionando acerca de irregularidades nos Ministérios das Cidades, da Saúde e do Turismo.
Certifico, também, que o inquérito que deu origem à "Operação Acrônimo" é o INQ n. 1059/STJ, o qual deu origem à AP n. 836/STJ, em trâmite na 12º Vara Federal do DF sob o número AP 35507-12.2018.4.01.3400;
Certifico, por fim, que foi suscitado Conflito de Competência nessa AP n. 0600018-06.2020.6.13.032 (AP n. 843/5TJ) , em face da 12º Vara Federal do Distrito Federal, autuado no Superior Tribunal de Justiça sob o número CC 172666/MG.
17.	Posteriormente, por meio do Ofício 215/2022-TCU/SecexEducação, de 18/3/2022 (peça 167) , solicitou-se ao Juiz Federal Marcus Vinícius Reis Bastos, da 12ª Vara da Seção Judiciária da Justiça Federal do Distrito Federal - TRF 1ª Região, a cópia do inteiro teor da Colaboração Premiada prestada pelo Sr. Benedito Rodrigues de Oliveira Neto, CPF: XXX.649.781-XX, uma vez que as informações apresentadas anteriormente, por meio do Ofício 6/2021 (peça 162) relacionavam-se a processo que não continha a referida Colaboração Premiada.
18.	Após, por meio do Ofício 0459/2022-TCU/SecexEducação, de 28/4/2022 (peça 173) , reiterado pelo Ofício 921/2022-TCU/SecexEducação, de 9/6/2022 (peça 175) , solicitou-se à Juíza Eleitoral Raquel Bhering Nogueira Miranda, da 32ª Zona Eleitoral de Belo Horizonte/MG, a cópia do inteiro teor da mencionada Colaboração Premiada, nos autos da mencionada ação penal 0035507-12.2018.4.01.3400, cujo atendimento finalmente ocorreu por meio do Ofício 54/2022, de 21/6/2022 (peça 179) , com o envio das peças 180 a 184:
Em atenção aos termos do Ofício em epígrafe, por meio do qual solicita cópia do inteiro teor da colaboração premiada prestada pelo Sr. Benedito Rodrigues de Oliveira Neto, informo que, após manifestação favorável do Ministério Público Eleitoral, o pedido foi deferido por esta magistrada nos autos PJE nº 0600051-25.2022.6.13.0032, decisão ID 106416475. Os arquivos contendo as informações pleiteadas seguem anexos.
19.	A cópia do inteiro teor da Colaboração Premiada prestada pelo Sr. Benedito Rodrigues de Oliveira Neto, CPF: XXX.649.781-XX, consta da peça 183.
EXAME TÉCNICO
20.	As informações adicionais juntadas aos autos, às peças 180 a 184, não têm o condão de modificar o entendimento esposado na instrução à peça 141, quanto à Sra. Gabrielle Calado Souza Bennet (CPF XXX.564.751-XX) , sócia-administradora da Dialog à época da execução do Contrato 4/2008, pelos fatos e fundamentos a seguir expostos:
21.	Consta dos autos decisão do Relator, Ministro Herman Benjamin, que homologou o acordo de colaboração celebrado com Benedito Rodrigues de Oliveira Neto, denunciado na Ação Penal 836/DF e investigado nos Inquéritos 1.103/DF, 1.104/DF, 1.105/DF e 1.106/DF, a primeira em trâmite no Superior Tribunal de Justiça (STJ ) e os demais supervisionados pela referida Corte.
22.	No que diz respeito à Colaboração Premiada do Sr. Benedito Rodrigues de Oliveira Neto, CPF: XXX.649.781-XX, ex-marido da Sra. Gabrielle Calado Souza Bennet, CPF: XXX.564.751-XX, então sócios da empresa Due Promoções e Eventos Ltda. (CNPJ 06.126.855/0001-40) , e que figuram como responsáveis da tomada de contas em questão, consta das declarações efetuadas: 
QUE em 2007 a empresa DIALOG, que era do controle do colaborador, firmou contrato com o Ministério das Cidades para prestação de serviços ligados a eventos; QUE esse contrato era de cerca de 8 (oito) milhões de reais por ano e perdurou entre 2007 a início de 2010; QUE em razão dessa contratação o então deputado federal MARIO NEGROMONTE solicitou e recebeu do colaborador uma participação de 3% do faturamento da empresa DIALOG no Ministério das Cidades; QUE ao todo, o colaborador repassou para MARIO NEGROMONTE algo em torno de 500 (quinhentos) mil reais em espécie relacionados aos serviços da DIALOG no Ministério das Cidades (...) .
23.	Conforme salientado na instrução à peça 141, itens 137 a 141, não é cabível a exclusão da Sra. Gabrielle Calado Souza Bennet (CPF XXX.564.751-XX) da relação processual, pois de acordo com a jurisprudência do TCU somente é cabível a exclusão da relação processual se o agente não tiver responsabilidade efetiva pelas transações irregulares praticadas em seu nome, entretanto a responsável, enquanto sócia,  tirou proveito das atuações irregulares da empresa, mesmo que tal atuação tenha ocorrido com o protagonismo de seu ex-marido (Acórdão 3665/2012-TCU-Segunda Câmara, Rel. Min. Aroldo Cedraz; 1.786/2012-TCU-2ª Câmara, Rel. Min. Aroldo Cedraz; 382/2012-TCU-2ª Câmara, Rel. Min. Aroldo Cedraz) . 
24.	Assim, não procede o argumento apresentado nas alegações de defesa da Sra. Gabrielle Calado Souza Bennet, à peça 118, p. 2, de que teria agido tão somente como interposta pessoa de seu ex-marido que, posteriormente, assumiu toda a culpa pela administração dos negócios da empresa e retomou todas as cotas da sociedade então colocadas em nome da Requerente, mesmo considerando o conteúdo da Colaboração Premiada do Sr. Benedito Rodrigues de Oliveira Neto.
25.	Considerando as informações adicionais trazidas aos autos (peças 180 a 184) , em atendimento ao despacho do Ministro-Relator Augusto Sherman Cavalcanti (peça 146) , propõe-se manter a proposta de mérito alvitrada à peça 141, com base no exame técnico efetuado (itens 10 a 332) e nas conclusões obtidas (itens 333 a 339) , cujo teor está reproduzido a seguir, com as atualizações monetárias dos débitos.
PROPOSTA DE ENCAMINHAMENTO
26.	Diante do exposto, submetem-se os autos à consideração superior, propondo:
a) com fundamento nos arts. 1º, inciso I, 16, inciso I, 17 e 23, inciso I, da Lei 8.443/1992 c/c os arts. 1º, inciso I, 207 e 214, inciso I, do Regimento Interno, que sejam julgadas regulares as contas dos Srs. Luiz Cezar Ribeiro da Silva (CPF XXX.351.361-XX) , sócio-administrador à época da Dialog Serviços de Comunicação e Eventos Ltda. (CNPJ 06.126.855/0001-40) (itens 101 a 121) , e Ana Paula Almeida Castro Higino (CPF XXX.363.206-XX) , Assistente do Gabinete da Presidência do Iphan, dando-se-lhes quitação plena (itens 325 a 332) ;
b) com fundamento nos arts. 1º, inciso I, 16, inciso III, alínea c, e § 2º da Lei 8.443/1992 c/c os arts. 19 e 23, inciso III, da mesma Lei, e com arts. 1º, inciso I, 209, inciso III, e § 5º, 210 e 214, inciso III, do Regimento Interno, que sejam julgadas irregulares as contas dos Srs. Ruy Cesar de Vasconcellos Azeredo (CPF XXX.987.051-XX) , Chefe da Divisão de Suprimentos e Patrimônio do Instituto do Patrimônio Histórico e Artístico Nacional (Iphan) (itens 12 a 42 e 149 a 157) ; Marco dy Carlo Mota Fonseca (CPF XXX.166.281-XX) , Coordenador de Recursos Logísticos do Iphan (itens 43 a 47, 158 e 188 a 193) ; Maria Emilia Nascimento Santos (CPF XXX.970.595-XX) , Diretora do Departamento de Planejamento e Administração do Iphan (itens 48 a 79) ; Teresa Maria Cotrim de Paiva Chaves  (CPF XXX.497.781-XX) , Gerente de Apoio e Fomento/DPI/Iphan (itens 159 a 157) ; Fernanda da Silva Pereira (CPF XXX.883.560-XX) , Chefe de Gabinete da Presidência do Iphan (itens 211 a 243) ; Marcelo Helder Maciel Ferreira (CPF XXX.526.701-XX) , Subgerente do Departamento de Museus e Centros Culturais do Iphan (itens 244 a 261 e 271 a 288) ; José do Nascimento Júnior (CPF XXX.318.568-XX) , Diretor do Departamento de Museus e Centros Culturais do Iphan (itens 262 a 270) ; Fernando César de Vasconcellos Azeredo (CPF XXX.226.371-XX) , Gerente de Gestão Museológica do Departamento de Museus e Centros Culturais do Iphan (itens 290 a 307) ; Milton Queiroz de Almeida Filho (CPF XXX.774.330-XX) , Chefe da Divisão de Suprimentos e Patrimônio do Iphan (itens 308 a 316 e 317 a 319) ; Gustavo Carneiro Vidigal Cavalcanti (CPF XXX.144.668-XX) , Gerente da Secretaria de Políticas Culturais do Ministério da Cultura (MinC) (itens 194 a 204) ; Maurício de Gois Dantas (CPF XXX.597.478-XX) , Gerente da Secretaria de Políticas Culturais do MinC (itens 205 a 210) ; Gabrielle Calado Souza Bennet (CPF XXX.564.751-XX) , sócia-administradora da Dialog Serviços de Comunicação e Eventos Ltda. à época da execução do Contrato 4/2008 (itens 122 a 148) ; e da Due Promoções e Eventos Ltda. (CNPJ 06.126.855/0001-40) , empresa sucessora da Dialog Serviços de Comunicação e Eventos Ltda. (itens 80 a 100) ;
c) condenar os responsáveis abaixo identificados ao pagamento das quantias a seguir especificadas, em solidariedade com a entidade informada, com a fixação do prazo de quinze dias, a contar da notificação, para que comprovem, perante este Tribunal (art. 214, inciso III, alínea "a", do Regimento Interno do TCU) , o recolhimento das dívidas aos cofres do Instituto do Patrimônio Histórico e Artístico Nacional, atualizadas monetariamente e acrescidas dos juros de mora, calculados a partir das datas discriminadas, até a data dos efetivos recolhimentos, na forma prevista na legislação em vigor, abatendo-se, na oportunidade, o (s) valore (s) já ressarcido (s) :
c.1) responsáveis: Ruy Cesar de Vasconcellos Azeredo (CPF XXX.987.051-XX) , Marco dy Carlo Mota Fonseca (CPF XXX.166.281-XX) , Maria Emilia Nascimento Santos (CPF XXX.970.595-XX) , Due Promoções e Eventos Ltda. (CNPJ 06.126.855/0001-40) e Gabrielle Calado Souza Bennet (CPF XXX.564.751-XX) :
	Valor original (R$) 
	Data da ocorrência

	23.897,40
	10/9/2008

	68.979,62
	6/11/2008

	38.082,97
	12/11/2008

	21.352,20
	17/11/2008

	22.341,00
	22/12/2008

	11.823,53
	3/11/2008

	24.376,17
	9/1/2009

	44.904,18
	15/1/2009

	29.576,85
	19/2/2009

	22.132,43
	3/4/2009

Valor atualizado até 6/9/2022: R$ 906.222,59 (demonstrativo de débito à peça 187, p. 1-7) 
c.2) responsáveis: 	Ruy Cesar de Vasconcellos Azeredo (CPF XXX.987.051-XX) , 	Marco dy Carlo Mota Fonseca (CPF XXX.166.281-XX) , 	Teresa Maria Cotrim de Paiva Chaves (CPF XXX.497.781-XX) , Due Promoções e Eventos Ltda. (CNPJ 06.126.855/0001-40) e 	Gabrielle Calado Souza Bennet (CPF XXX.564.751-XX) :
	Valor original (R$) 
	Data da ocorrência

	15.982,62
	10/09/2008

Valor atualizado até 6/9/2022: R$ 48.689,95 (demonstrativo de débito à peça 187, p. 8-9) 
c.3) responsáveis: 	Marco dy Carlo Mota Fonseca (CPF XXX.166.281-XX) , Gustavo Carneiro Vidigal Cavalcanti (CPF XXX.144.668-XX) , Due Promoções e Eventos Ltda. (CNPJ 06.126.855/0001-40) e Gabrielle Calado Souza Bennet (CPF XXX.564.751-XX) :
	Valor original (R$) 
	Data da ocorrência

	5.803,45
	6/11/2008

Valor atualizado até 6/9/2022: R$ 17.296,05 (demonstrativo de débito à peça 187, p. 10-11) 
c.4) responsáveis: Marco dy Carlo Mota Fonseca (CPF XXX.166.281-XX) , 	Gustavo Carneiro Vidigal Cavalcanti (CPF XXX.144.668-XX) , Due Promoções e Eventos Ltda. (CNPJ 06.126.855/0001-40) e Gabrielle Calado Souza Bennet (CPF XXX.564.751-XX) :
	Valor original (R$) 
	Data da ocorrência

	34.138,75
	6/11/2008

Valor atualizado até 6/9/2022: R$ 101.743,89 (demonstrativo de débito à peça 187, p. 12-13) 
c.5) responsáveis: Marco dy Carlo Mota Fonseca (CPF XXX.166.281-XX) , Maurício de Gois Dantas (CPF XXX.597.478-XX) , 	Due Promoções e Eventos Ltda. (CNPJ 06.126.855/0001-40) e 	Gabrielle Calado Souza Bennet (CPF XXX.564.751-XX) :
	Valor original (R$) 
	Data da ocorrência

	12.803,90
	6/11/2008

Valor atualizado até 6/9/2022: R$ 38.159,53 (demonstrativo de débito à peça 187, p. 14-15) 
c.6) responsáveis: Fernanda da Silva Pereira (CPF XXX.883.560-XX) , 		Ruy Cesar de Vasconcellos Azeredo (CPF XXX.987.051-XX) , Due Promoções e Eventos Ltda. (CNPJ 06.126.855/0001-40) e 	Gabrielle Calado Souza Bennet (CPF XXX.564.751-XX) :
	Valor original (R$) 
	Data da ocorrência

	131.301,93
	12/11/2008

Valor atualizado até 6/9/2022: R$ 391.319,82 (demonstrativo de débito à peça 187, p. 16-17) 
c.7) responsáveis: Ruy Cesar de Vasconcellos Azeredo (CPF XXX.987.051-XX) , 	Marco dy Carlo Mota Fonseca (CPF XXX.166.281-XX) , 	Due Promoções e Eventos Ltda. (CNPJ 06.126.855/0001-40) e 	Gabrielle Calado Souza Bennet (CPF XXX.564.751-XX) :
	Valor original (R$) 
	Data da ocorrência

	46.774,71
	17/11/2008

Valor atualizado até 6/9/2022: R$ 139.402,90 (demonstrativo de débito à peça 187, p. 18-19) 
c.8) responsáveis: Marcelo Helder Maciel Ferreira (CPF XXX.526.701-XX) , Ruy Cesar de Vasconcellos Azeredo (CPF XXX.987.051-XX) , 	Marco dy Carlo Mota Fonseca (CPF XXX.166.281-XX) , Due Promoções e Eventos Ltda. (CNPJ 06.126.855/0001-40) e 	Gabrielle Calado Souza Bennet (CPF XXX.564.751-XX) :
	Valor original (R$) 
	Data da ocorrência

	10.543,93
	22/12/2008

Valor atualizado até 6/9/2022: R$ 31.077,05 (demonstrativo de débito à peça 187, p. 20-21) 
c.9) responsáveis: Marcelo Helder Maciel Ferreira (CPF XXX.526.701-XX) , Ruy Cesar de Vasconcellos Azeredo (CPF XXX.987.051-XX) , 		Due Promoções e Eventos Ltda. (CNPJ 06.126.855/0001-40) e 	Gabrielle Calado Souza Bennet (CPF XXX.564.751-XX) :
	Valor original (R$) 
	Data da ocorrência

	72.390,69
	3/11/2008

Valor atualizado até 6/9/2022: R$ 215.746,34 (demonstrativo de débito à peça 187, p. 22-23) 
c.10) responsáveis: 	Fernanda da Silva Pereira (CPF XXX.883.560-XX) , Ruy Cesar de Vasconcellos Azeredo (CPF XXX.987.051-XX) , 	Marco dy Carlo Mota Fonseca (CPF XXX.166.281-XX) , Due Promoções e Eventos Ltda. (CNPJ 06.126.855/0001-40) e 	Gabrielle Calado Souza Bennet (CPF XXX.564.751-XX) :
	Valor original (R$) 
	Data da ocorrência

	22.525,75
	9/1/2009

Valor atualizado até 6/9/2022: R$ 65.707,45 (demonstrativo de débito à peça 187, p. 24-25) 
c.11) responsáveis: 	José do Nascimento Júnior (CPF XXX.318.568-XX) , Ruy Cesar de Vasconcellos Azeredo (CPF XXX.987.051-XX) , Due Promoções e Eventos Ltda. (CNPJ 06.126.855/0001-40) e 	Gabrielle Calado Souza Bennet (CPF XXX.564.751-XX) :
	Valor original (R$) 
	Data da ocorrência

	35.540,23
	15/1/2009

Valor atualizado até 6/9/2022: R$ 103.670,60 (demonstrativo de débito à peça 187, p. 26-27) 
c.12) responsáveis: Marcelo Helder Maciel Ferreira (CPF XXX.526.701-XX) , 	Marco dy Carlo Mota Fonseca (CPF XXX.166.281-XX) , 	Fernando César de Vasconcellos Azeredo (CPF XXX.226.371-XX) , 	Due Promoções e Eventos Ltda. (CNPJ 06.126.855/0001-40) e 	Gabrielle Calado Souza Bennet (CPF XXX.564.751-XX) :
	Valor original (R$) 
	Data da ocorrência

	20.402,43
	15/1/2009

Valor atualizado até 6/9/2022: R$ 59.513,74 (demonstrativo de débito à peça 187, p. 28-29) 
c.13) responsáveis: 	Fernanda da Silva Pereira (CPF XXX.883.560-XX) , Ruy Cesar de Vasconcellos Azeredo (CPF XXX.987.051-XX) , 	Milton Queiroz de Almeida Filho (CPF XXX.774.330-XX) , Due Promoções e Eventos Ltda. (CNPJ 06.126.855/0001-40) e 	Gabrielle Calado Souza Bennet (CPF XXX.564.751-XX) :
	Valor original (R$) 
	Data da ocorrência

	15.057,97
	19/2/2009

Valor atualizado até 6/9/2022: R$ 43.382,00 (demonstrativo de débito à peça 187, p. 30-31) 
c.14) responsáveis: 	Fernanda da Silva Pereira (CPF XXX.883.560-XX) , 	Milton Queiroz de Almeida Filho (CPF XXX.774.330-XX) , 	Marco dy Carlo Mota Fonseca (CPF XXX.166.281-XX) , 	Due Promoções e Eventos Ltda. (CNPJ 06.126.855/0001-40) e Gabrielle Calado Souza Bennet (CPF XXX.564.751-XX) :
	Valor original (R$) 
	Data da ocorrência

	12.852,64
	3/4/2009

Valor atualizado até 6/9/2022: R$ 36.189,59 (demonstrativo de débito à peça 187, p. 32-33) 
c.15) responsáveis:	 Fernanda da Silva Pereira (CPF XXX.883.560-XX) , 	Marco dy Carlo Mota Fonseca (CPF XXX.166.281-XX) , 	Due Promoções e Eventos Ltda. (CNPJ 06.126.855/0001-40) e 	Gabrielle Calado Souza Bennet (CPF XXX.564.751-XX) :
	Valor original (R$) 
	Data da ocorrência

	14.516,30
	3/4/2009

Valor atualizado até 6/9/2022: R$ 40.874,02 (demonstrativo de débito à peça 187, p. 34-35) 
d) aplicar aos responsáveis elencados no item b, individualmente, a multa prevista no art. 57 da Lei 8.443/1992 c/c o art. 267 do Regimento Interno, com a fixação do prazo de quinze dias, a contar das notificações, para comprovarem, perante o Tribunal (art. 214, inciso III, alínea "a", do Regimento Interno) , o recolhimento das dívidas aos cofres do Tesouro Nacional, atualizadas monetariamente desde a data do acórdão até a dos efetivos recolhimentos, se forem pagas após o vencimento, na forma da legislação em vigor;
e) autorizar, desde logo, nos termos do art. 28, inciso II, da Lei 8.443/1992, a cobrança judicial das dívidas caso não atendidas as notificações;
f) determinar ao Ministério da Cultura e ao Instituto do Patrimônio Histórico e Artístico Nacional, nos termos do art. 28, I, da Lei 8.443/1992, que, caso não seja comprovado o recolhimento das dívidas pelos responsáveis, efetue, após a devida notificação do Tribunal, o desconto da dívida na remuneração dos servidores, em favor dos cofres do Instituto do Patrimônio Histórico e Artístico Nacional, na forma estabelecida pela legislação pertinente;
g) encaminhar cópia da deliberação ao Procurador-Chefe da Procuradoria da República no Distrito Federal, nos termos do § 3º do art. 16 da Lei 8.443/1992 c/c o § 7º do art. 209 do Regimento Interno do TCU, para adoção das medidas cabíveis; e comunicar-lhe que o relatório e o voto que a fundamentarem podem ser acessados por meio do endereço eletrônico www.tcu.gov.br/acordaos e que, caso haja interesse, o Tribunal pode enviar-lhe cópia desses documentos sem qualquer custo.   
h) dar ciência da deliberação que vier a ser proferida ao Ministério da Cultura e ao Instituto do Patrimônio Histórico e Artístico Nacional."
É o relatório.

Antônio João Nocchi Parera (OAB/DF 52.217), representando José do Nascimento Júnior; Daniel de Paiva Chaves Brum (OAB/RN 14.588), representando Teresa Maria Cotrim de Paiva Chaves; Pedro Calmon Mendes (OAB/DF 11.678), Thais Passaglia dos Santos (OAB/DF 54.555) e outros, representando Gabrielle Calado Souza Bennet; Simone Horta Andrade (OAB/DF 21.042), Joao Paulo Bachur (OAB/SP 196.737) e outros, representando Mauricio de Gois Dantas; Livia Rodrigues da Fonseca (OAB/DF 27.824), representando Luiz Cezar Ribeiro da Silva; Andrey Vargas do Nascimento (OAB/DF 13.152E), Claudismar Zupiroli (OAB/DF 12.250) e outros, representando Fernanda da Silva Pereira; Luis Fernando Massonetto (OAB/SP 173.712), representando Gustavo Carneiro Vidigal Cavalcanti; Marcelo Luiz Ávila de Bessa (OAB/DF 12.330), representando Due Promocoes e Eventos Ltda.; Gabriel Bastos Lemos, Fabiana Oliveira Matos (OAB/DF 13.984) e outros, representando Maria Emilia Nascimento Santos.

Subprocurador-Geral Lucas Rocha Furtado.

TOMADA DE CONTAS ESPECIAL. INDÍCIOS DE SUPERFATURAMENTO. CONTRATO DE ORGANIZAÇÃO DE EVENTOS. CITAÇÃO. PRESCRIÇÃO INTERCORRENTE. ARQUIVAMENTO.

TOMADA DE CONTAS ESPECIAL (TCE)

Secretaria de Controle Externo da Educação, da Cultura e do Desporto (SecexEduc).

Em exame tomada de contas especial resultante da conversão de representação (TC Processo 045.756/2012-0) , em atenção à determinação contida no Acórdão 1366/2014-TCU-Plenário, a respeito de superfaturamento decorrente da adesão do Instituto do Patrimônio Histórico e Artístico Nacional (Iphan) à ata de registro de preços formada por meio do Pregão Eletrônico SRP 15/2007, promovido pelo então Ministério das Cidades e vencido pela empresa Dialog Serviços de Comunicação e Eventos Ltda. (atual Due Promoções e Eventos) , cujo objeto consistia na "contratação de empresa especializada na prestação de serviços de organização de eventos, visando todas as atividades de operacionalização, execução e acompanhamento".
Relembro que, por meio do processo seminal, constataram-se indícios de dano ao erário no valor de R$ 785.196,19, em valores históricos, de um total de R$ 1.608.798,39 pagos pelo Iphan à empresa Dialog, decorrentes das seguintes constatações (TC Processo 045.756/2012-0, peça 23, p. 13) :
	a) itens pagos pelo Iphan sem a respectiva previsão em termo de referência ou proposta da Dialog, de modo a fundamentar ou justificar os gastos; 
	b) itens orçados pelas propostas da Dialog e pagos pelo Iphan em desacordo com o termo de referência, as características do evento e/ou os preços registrados na ARP; 
	c) itens orçados pelas propostas da Dialog e pagos pelo Iphan em consonância com a ARP, porém em valores superiores aos pagos pela Administração Pública em outras licitações. 
Destaco, ainda, que o dano discutido no presente feito diz respeito ao Contrato 4/2008, resultante da adesão à ARP mencionada, sendo que o dano relacionado ao Contrato 39/2009, celebrado entre as mesmas partes, e resultante do Pregão Eletrônico 2/2009, realizado pelo próprio Iphan, é objeto do TC Processo 017.287/2009-2, apreciado por meio do Acórdão 1720/2010-TCU-Segunda Câmara. 
Realizadas as quinze citações determinadas no Acórdão 1366/2014-TCU-Plenário e examinadas pela unidade instrutiva as respectivas alegações de defesa (peça 141) , este Relator determinou, por meio do Despacho de peça 146, o envio do feito à então Secretaria de Estratégias de Controle para o Combate à Fraude e Corrupção (Seccor) , a fim de que reunisse elementos adicionais a respeito da "delação premiada" do Sr. Benedito Rodrigues de Oliveira Neto (peça 118, p. 1) , mencionada nas alegações de defesa da Sra. Gabrielle Calado Souza Bennet, então sócia-administradora da empresa Dialog. A responsável chegou a acostar aos autos uma página do mencionado acordo (peça 119, p. 24) e asseverar que, apesar de ele não figurar mais ostensivamente como sócio da referida empresa, teria assumido as práticas ilícitas objeto do presente feito.
Após persistir nas tratativas junto a diversas autoridades do Poder Judiciário, enfim a Secretaria desta Casa logrou êxito na obtenção do inteiro teor da Colaboração Premiada prestada pelo Sr. Benedito Rodrigues de Oliveira Neto, homologada pelo Superior Tribunal de Justiça (peça 183) .  
Ao examinar as informações constantes do documento obtido, em sua derradeira instrução, a unidade técnica limitou-se a afirmar (peça 188) que seu teor não afasta a responsabilidade da Sra. Gabrielle Calado Souza Bennet, razão pela qual manteve seu entendimento anterior, vazado à peça 141, análise contou com a chancela do MP/TCU (peça 191) .
Brevemente historiado, passo a decidir a matéria.
Considerando a superveniência da Resolução TCU 344/2022, que regulamenta, no âmbito do Tribunal de Contas da União, a prescrição para o exercício das pretensões punitiva e de ressarcimento, considero que as pretensões ressarcitório e punitiva foram fulminadas pela prescrição.
Nesse sentido, registro que o termo a quo da referida contagem é de 10/10/2012 - como sendo a data de recebimento da Representação inicial formulada pelo MP/TCU pelo Plenário desta Casa quanto ao certame promovido pelo então Ministério das Cidades (TC Processo 013.327/2009-1, peça 59 - Acórdão 2764/2012-TCU-Plenário) , a qual resultou na representação feita pela unidade técnica a que se refere o TC Processo 045.756/2012-0. 
Após concluída a instrução de mérito em 28/2/2013, foi determinada a conversão dos autos em tomada de contas especial em 28/5/2014 (Acórdão 1366/2014-TCU-Plenário) , as citações foram efetivadas entre 6/12/2017 (peça 54) e 20/3/2018 (peça 131) e em 18/9/2018 foi concluída a análise de mérito (peças 141-143) , marcos interruptivos da contagem do prazo prescricional. 
A despeito de não ter ocorrido a prescrição quinquenal a que alude a referida Resolução, é forçoso reconhecer a ocorrência da prescrição intercorrente entre a conversão dos autos em tomada de contas especial e a efetivação das citações, ou mesmo das providências saneadoras relacionadas à pesquisa dos endereços dos responsáveis (em 25/9/2017 - peças 17-30) , em razão do lapso temporal superior a três anos.
As únicas movimentações ocorridas no referido espaço de tempo foram solicitações para vista e cópia dos autos, bem como o cadastro de procuradores, as quais não têm o condão de interromper o prazo prescricional, nos termos do art. 8º, § 1º, da Resolução TCU 344/2022.
Diante disso, reconheço a existência da prescrição e, com fundamento no art. 11 da Resolução-TCU 344/2022, manifesto-me pelo arquivamento do processo.  
Ante o exposto, manifesto-me por que o Tribunal aprove o acórdão que ora submeto à deliberação deste Colegiado.
TCU, Sala das Sessões, em 13 de dezembro de 2022.
AUGUSTO SHERMAN CAVALCANTI 
Relator